---
title: 'Reporte de citas de la obra del Dr. Alejandro Reyes Quiroz'
author: "2020-02-05"
date: 
output:
  html_document:
    df_print: paged
  pdf_document:
    toc: false
    toc_depth: 2
    number_sections: true
header-includes: 
- \usepackage{placeins}
---

```{r setup, include=FALSE}
knitr::opts_chunk$set( echo = FALSE, cache=FALSE, message=FALSE )
```


```{r, echo=FALSE, results="hide"}
library(scholar)
library(magrittr)

googleScholarData <- get_publications("8QLuIWgAAAAJ")
googleScholarData <- googleScholarData[googleScholarData$journal != "bioRxiv",]
googleScholarData[,"title"] <- gsub("\\.", "", googleScholarData[,"title"])

#pubs <- data.table::fread(file.path("..", "data", "raw", "00_mypubs.tsv"), sep="\t", quote="", 
#                          select=c(2, 10, 18, 29, 33), header=FALSE)

pubs <- data.table::fread(file.path("..", "data", "simple", "00_mypubs_simple.tsv"), sep="\t", quote="")
pubs$char <- tolower(sapply(strsplit(as.character(pubs$TI), " |-"), "[[", 1))
googleScholarData$char <- tolower(sapply(strsplit(as.character(googleScholarData$title), " |-"), "[[", 1))


googleScholarData <- dplyr::full_join( googleScholarData, pubs )
googleScholarData <- googleScholarData[order( googleScholarData$year, decreasing=TRUE ),]
googleScholarData$myid <- sprintf("obra%0.4d", seq_len(nrow(googleScholarData)))


allCitations <- lapply( seq_len(nrow(googleScholarData)), function(i){
  print(i)
  firstWord <- tolower(sapply( strsplit( googleScholarData$title[i], " |-" ), "[[", 1 ))
  journal <- gsub( " ", "", toupper(as.character(googleScholarData$journal[i])) )
  yr <- googleScholarData$year[i]
  fl <- paste0(paste(yr, journal, firstWord, sep="_"), "_simple.tsv")
  authors <- strsplit( googleScholarData$AU[i], "; " )[[1]]
  dat <- data.table::fread(file.path("..", "data", "simple", fl), sep="\t", quote="", header=TRUE)
  dat$PT_split <- strsplit( as.character(dat$AU), "; " )
  dat$citingid <- sprintf("pub%0.8d", seq_len(nrow(dat)))
  autorData <- tidyr::unnest(dat[,c("PT_split", "citingid")], cols = c(PT_split))
  autorData$is_autocitation <- autorData$PT_split %in% authors
  autorData <- autorData %>%
    dplyr::group_by( citingid ) %>%
    dplyr::summarise( is_autocitation=sum(is_autocitation) >0 )
  dat <- dplyr::left_join( dat, autorData )
  dat$is_citing <- googleScholarData$myid[i]
  dat
} )

allCitations <- dplyr::bind_rows( allCitations )
allCitations <- allCitations[!is.na(allCitations$is_autocitation),]

tr_citas <- allCitations %>%
    dplyr::mutate( tipo=factor(ifelse( is_autocitation, "# autocitas (Web of Science)", 
                                "# citas (Web of Science, excluyendo autocitas)" ), 
                               levels=c("# autocitas (Web of Science)", "# citas (Web of Science, excluyendo autocitas)" ))) %>%
    dplyr::group_by( is_citing, tipo, .drop=FALSE) %>%
    dplyr::summarise( numero=dplyr::n() ) %>% 
  as.data.frame()

tr_citas <- googleScholarData %>%
  dplyr::select( myid, cites ) %>%
  dplyr::rename( is_citing=myid, numero=cites ) %>%
  dplyr::mutate( tipo="# citas (Google Scholar)" ) %>%
  dplyr::select( is_citing, tipo, numero ) %>%
  as.data.frame() %>%
  rbind( tr_citas )

googleScholarData$citingString <- sprintf("%s. %s, %s.", googleScholarData$TI, googleScholarData$SO, googleScholarData$PY)

tr_citas <- tidyr::pivot_wider( tr_citas, names_from="tipo", values_from="numero" )

tr_citas <- googleScholarData[,c("myid", "citingString", "DI")] %>%
  dplyr::rename( `Obra del Dr. Alejandro Reyes Quiroz`=citingString, is_citing=myid, DOI=DI ) %>%
  dplyr::full_join( tr_citas )

tr_citas$is_citing <- NULL

colnames(tr_citas)

library(xtable)
tr_citas <- rbind( tr_citas, 
       data.frame(
         `Obra del Dr. Alejandro Reyes Quiroz`="TOTAL", 
         DOI="", 
         `# citas (Google Scholar)`=sum(tr_citas$`# citas (Google Scholar)`),
         `# autocitas (Web of Science)`=sum(tr_citas$`# autocitas (Web of Science)`),
         `# citas (Web of Science, excluyendo autocitas)`=sum(tr_citas$`# citas (Web of Science, excluyendo autocitas)`), 
         check.names = FALSE) )
```

\newpage


```{r, results="asis"}
options(xtable.comment = FALSE)

print( xtable( tr_citas,
              caption="Esta tabla resume el n\\'umero de citas de cada uno de mis art\\'iculos publicados.
Los datos de las citas fueron colectados el d\\'ia 5 de Febrero del 2020. La primera columna indica el nombre
de la obra y la segunda el identificador DOI. La tercera columna indica el n\\'umero de citas de acuerdo a
Google Scholar, la cuarta columna indica el n\\'umero de autocitas deacuerdo a Web Of Science y la
quinta columna indica el n\\'umero de citas (sin incluir autocitas) deacuerdo a Web Of Science.",
display=c("d", "s", "s", "d", "d", "d" ),
              align=c("p{0.01\\textwidth}", "p{0.27\\textwidth}", "p{0.23\\textwidth}",
                      "p{0.13\\textwidth}", "p{0.13\\textwidth}", "p{0.13\\textwidth}" ) ),
hline.after=seq(0, nrow(tr_citas), 1),
      size="\\footnotesize" )

```

```{r}
allCitations$citingString <-  sprintf( "%s et al. %s. %s, %s. doi: %s", 
        sapply( allCitations$PT_split, "[[", 1 ), 
        allCitations$TI, allCitations$SO, allCitations$PY, 
        allCitations$DI )
```


```{r}
printCitations <- function( df, pubid, autocitations=FALSE ){
  if( autocitations ){
    df$is_autocitation <- !df$is_autocitation
  }
  strgs <- df$citingString[!df$is_autocitation & df$is_citing == pubid]
  if( length(strgs) == 0 ){
    return(invisible())
  }
  write.table(sprintf("%d. %s", seq_along(strgs), strgs), col.names=FALSE, row.names=FALSE, quote=FALSE)
}
```

\newpage
\FloatBarrier

\tableofcontents

\newpage
\FloatBarrier

# Citas de la obra: `r googleScholarData$citingString[googleScholarData$myid == "obra0001"]`
## Autocitas (Web of Science)
```{r, results="asis"}
printCitations( allCitations, "obra0001", autocitations=TRUE )
```
## Citas (Web of Science)
```{r, results="asis"}
printCitations( allCitations, "obra0001", autocitations=FALSE )
```

\newpage
\FloatBarrier

# Citas de la obra: `r googleScholarData$citingString[googleScholarData$myid == "obra0002"]`
## Autocitas (Web of Science)
```{r, results="asis"}
printCitations( allCitations, "obra0002", autocitations=TRUE )
```

## Citas (Web of Science)
```{r, results="asis"}
printCitations( allCitations, "obra0002", autocitations=FALSE )
```

\newpage
\FloatBarrier

# Citas de la obra: `r googleScholarData$citingString[googleScholarData$myid == "obra0003"]`
## Autocitas (Web of Science)
```{r, results="asis"}
printCitations( allCitations, "obra0003", autocitations=TRUE )
```

## Citas (Web of Science)
```{r, results="asis"}
printCitations( allCitations, "obra0003", autocitations=FALSE )
```

\newpage
\FloatBarrier

# Citas de la obra: `r googleScholarData$citingString[googleScholarData$myid == "obra0004"]`
## Autocitas (Web of Science)
```{r, results="asis"}
printCitations( allCitations, "obra0004", autocitations=TRUE )
```

## Citas (Web of Science)
```{r, results="asis"}
printCitations( allCitations, "obra0004", autocitations=FALSE )
```

\newpage
\FloatBarrier

# Citas de la obra: `r googleScholarData$citingString[googleScholarData$myid == "obra0005"]`
## Autocitas (Web of Science)
```{r, results="asis"}
printCitations( allCitations, "obra0005", autocitations=TRUE )
```

## Citas (Web of Science)
```{r, results="asis"}
printCitations( allCitations, "obra0005", autocitations=FALSE )
```

\newpage
\FloatBarrier

# Citas de la obra: `r googleScholarData$citingString[googleScholarData$myid == "obra0006"]`
## Autocitas (Web of Science)
```{r, results="asis"}
printCitations( allCitations, "obra0006", autocitations=TRUE )
```

## Citas (Web of Science)
```{r, results="asis"}
printCitations( allCitations, "obra0006", autocitations=FALSE )
```

\newpage
\FloatBarrier

# Citas de la obra: `r googleScholarData$citingString[googleScholarData$myid == "obra0007"]`
## Autocitas (Web of Science)
```{r, results="asis"}
printCitations( allCitations, "obra0007", autocitations=TRUE )
```

## Citas (Web of Science)
```{r, results="asis"}
printCitations( allCitations, "obra0007", autocitations=FALSE )
```

\newpage
\FloatBarrier

# Citas de la obra: `r googleScholarData$citingString[googleScholarData$myid == "obra0008"]`
## Autocitas (Web of Science)
```{r, results="asis"}
printCitations( allCitations, "obra0008", autocitations=TRUE )
```

## Citas (Web of Science)
```{r, results="asis"}
printCitations( allCitations, "obra0008", autocitations=FALSE )
```

\newpage
\FloatBarrier

# Citas de la obra: `r googleScholarData$citingString[googleScholarData$myid == "obra0009"]`
## Autocitas (Web of Science)
```{r, results="asis"}
printCitations( allCitations, "obra0009", autocitations=TRUE )
```

## Citas (Web of Science)
```{r, results="asis"}
printCitations( allCitations, "obra0009", autocitations=FALSE )
```

\newpage
\FloatBarrier

# Citas de la obra: `r googleScholarData$citingString[googleScholarData$myid == "obra0010"]`
## Autocitas (Web of Science)
```{r, results="asis"}
printCitations( allCitations, "obra0010", autocitations=TRUE )
```

## Citas (Web of Science)
```{r, results="asis"}
printCitations( allCitations, "obra0010", autocitations=FALSE )
```

\newpage
\FloatBarrier

# Citas de la obra: `r googleScholarData$citingString[googleScholarData$myid == "obra0011"]`
## Autocitas (Web of Science)
```{r, results="asis"}
printCitations( allCitations, "obra0011", autocitations=TRUE )
```

## Citas (Web of Science)
```{r, results="asis"}
printCitations( allCitations, "obra0011", autocitations=FALSE )
```

\newpage
\FloatBarrier

# Citas de la obra: `r googleScholarData$citingString[googleScholarData$myid == "obra0012"]`
## Autocitas (Web of Science)
```{r, results="asis"}
printCitations( allCitations, "obra0012", autocitations=TRUE )
```

## Citas (Web of Science)
```{r, results="asis"}
printCitations( allCitations, "obra0012", autocitations=FALSE )
```

\newpage
\FloatBarrier

# Citas de la obra: `r googleScholarData$citingString[googleScholarData$myid == "obra0013"]`
## Autocitas (Web of Science)
```{r, results="asis"}
printCitations( allCitations, "obra0013", autocitations=TRUE )
```

## Citas (Web of Science)
```{r, results="asis"}
printCitations( allCitations, "obra0013", autocitations=FALSE )
```

\newpage
\FloatBarrier

# Citas de la obra: `r googleScholarData$citingString[googleScholarData$myid == "obra0014"]`
## Autocitas (Web of Science)
```{r, results="asis"}
printCitations( allCitations, "obra0014", autocitations=TRUE )
```

## Citas (Web of Science)
```{r, results="asis"}
printCitations( allCitations, "obra0014", autocitations=FALSE )
```